臺灣高等法院民事裁定
109年度再抗字第8號
聲  請  人  陳景源  
代  理  人  陳化義律師
上列聲請人因與相對人張鎮洲間聲明異議事件，對於中華民國10
8年3月19日本院108年度抗字第228號裁定，聲請再審，本院裁定
如下： 
    主  文
再審聲請駁回。
再審程序費用由聲請人負擔。
    理  由
一、聲請再審意旨略以：相對人聲請臺灣新北地方法院（下稱新
    北地院）以106年度司執字第81471號執行事件（下稱系爭執
    行事件），拍賣新北市○○區○○段○○○○○段0000地號土地（下
    稱系爭土地），該土地上有小木屋乙棟（下稱系爭小木屋）
    應依民法第877條規定併付拍賣，執行法院忽視該事實，僅
    於民國106年9月27日執行筆錄記載與系爭小木屋無關之木搭
    棚架，並謂該棚架無從依法併付鑑價拍賣。伊為系爭土地第
    一順位抵押權人，就執行程序未將系爭小木屋併付鑑價拍賣
    乙節，向執行法院聲明異議，遭司法事務官裁定駁回；繼對
    該司法事務官裁定提出異議，亦遭新北地院裁定駁回；再對
    該裁定抗告，則經本院108年度抗字第228號裁定（下稱原確
    定裁定），以上開木棚架非房屋，無須合併拍賣為由，裁定
    駁回。惟原確定裁定若能斟酌新北地院100年度司執全字第8
    00號假處分執行事件，於100年12月1日勘驗系爭土地時記載
    「…現場地上有一木屋，係由債務人興建由債務人使用無出
    租他人…」之執行筆錄（下稱系爭假處分執行筆錄），當可
    撤銷不法不當之拍賣程序，其漏未審酌此重要證據，有民事
    訴訟法第496條第1項第13款再審事由，爰依該規定對原確定
    裁定聲請再審云云。
二、當事人發現未經斟酌之證物或得使用該證物者，固可依民事
    訴訟法第507條準用第496條第1項第13款規定，對確定裁定
    聲請再審，但應以所發現之證據若經斟酌可受較有利益之裁
    判者為限，此觀同法第496條第1項第13款但書規定甚明。
三、依原確定裁定理由第四點所載「…況相對人（即本件相對人
    ，為系爭執行事件之聲請人）於上開執行期日中，業已表示
    撤回關於「木屋」之強制執行聲請…，執行法院自無就木屋
    或上開棚架併予鑑價、拍賣之必要，…」等詞以觀，可知原
    確定裁定因系爭執行事件之聲請人撤回執行系爭小木屋之聲
    請，故認無就該木屋併予鑑價拍賣之必要。基此，縱使系爭
    假處分執行筆錄可為系爭小木屋確屬存在之證明，亦顯不能
    改變原確定裁定因聲請人撤回執行木屋之聲請，而為系爭小
    木屋無併付拍賣必要之認定。則系爭假處分執行筆錄，縱經
    原確定裁定斟酌，仍不能受較有利益之裁判。本件聲請人以
    發現系爭假處分執行筆錄為由，聲請再審，即與民事訴訟法
    第496條第13款之再審事由不符，其聲請不應准許。
四、據上論結，本件再審之聲請無理由，爰裁定如主文。
中　　華　　民　　國　　109 　年　　4 　　月　　30　　日
                    民事第十六庭  
                        審判長法  官  朱耀平
                              法  官  邱育佩
                              法  官  黃明發
正本係照原本作成。
如不服本裁定，應於收受送達後10日內向本院提出抗告狀，並應
繳納抗告費新臺幣１千元。
中　　華　　民　　國　　109 　年　　5 　　月　　1 　　日

　　　　　　　　　      　　　書記官  康翠真